# 请教陈版主关于卖出上市公司股票印花税问题

提问人：Rw216 时间：2022-08-04 18:28:48
陈版主您好，想请问一下企业日常卖出持有的上市公司股票，其中印花税需要单独进行账务处理么？还是冲减本次交易的投资收益，有相关准则或者解释说明支持么？谢谢陈版

回答人：chenyiwei
明确与卖出股票（长期股权投资，或者交易性金融资产）相关的印花税，可直接计入投资收益处理，不列入“税金及附加”。